【裁判字號】    91,易,1694
【裁判日期】    920224
【裁判案由】    賭博
【裁判全文】
臺灣桃園地方法院刑事判決                        九十一年度易字第一六九四號
    公  訴  人  臺灣桃園地方法院檢察署檢察官
    被      告  丙○○  男  三.
    被      告  乙○○  男  三.
右列被告因賭博案件，經檢察官聲請簡易判決處刑（九十年度偵字第一四七七四號）
，本院認有刑事訴訟法第四百五十一條之一第四項但書規定之情形，改依通常程序判
決如左：
    主  文
丙○○未依電子遊戲場業管理條例辦理營利事業登記，而經營電子遊戲場業，處有期
徒刑參月，如易科罰金，以佰元折算壹日。緩刑貳年。扣案「小瑪俐」參台（含Ｉ
Ｃ參片）、「彈珠台」壹臺（含ＩＣ一片）、「麻將台」貳台（含ＩＣ貳片）、新臺
幣壹佰壹拾元均沒收。
乙○○在公眾得出入之場所，賭博財物，處罰金壹仟元，如易服勞役，以參佰元折算
壹日。扣案「小瑪俐」參台（含ＩＣ參片）、「彈珠台」壹台（含ＩＣ一片）、「麻
將台」貳台（含ＩＣ貳片）、新臺幣壹佰壹拾元均沒收。
    事  實
一、丙○○明知經營電子遊戲場業應向主管機關桃園縣政府辦理營利事業登記，未經
    辦理不得經營，竟未辦理營利事業登記，基於賭博之概括犯意，自民國九十年八
    月初起至同年八月二十九日止，在桃園縣中壢市○○路○段二八六號其經營之「
    琇琇檳榔攤」內，擺設賭博性電動玩具「小瑪俐」參台（含ＩＣ參片）、「彈珠
    台」壹台（含ＩＣ一片）、「麻將台」貳台（含ＩＣ貳片），賭博方式為投入現
    金（新臺幣（下同）十元可開拾分，其押中者，機台面板會出現倍數不等之分數
    ，未押中則依所押分數遞減，其後再依機台面板所累計之分數兌換同額之現金與
    如分數低於賭客所投注之金錢，其差額則歸丙○○所有，丙○○即以此方式，連
    續與不特定之賭客賭博財物。嗣於九十年八月二十九日十四時許，適有乙○○在
    上址以機台賭博財物時，為警當場查獲，並扣得謝乾峰所有之「小瑪俐」參台（
    含ＩＣ參片）、「彈珠台」壹台（含ＩＣ壹片）、「麻將台」貳台（含ＩＣ貳片
    ），及機內賭資壹佰壹拾元均沒收。
三、案經桃園縣警察局楊梅分局報告臺灣桃園地方法院檢察署檢察官偵查起訴。
    理  由
一、訊據被告謝乾峰、乙○○對於右揭事實坦承不諱，核與證人甲○○證述之情節相
    符，並有現場相片附卷及「小瑪俐」參台（含ＩＣ參片）、「彈珠台」壹台（含
    ＩＣ一片）、「麻將台」貳台（含ＩＣ貳片）、機內賭資壹佰壹拾元扣案足佐。
    事證已明，被告二人右揭犯行，可以認定。
二、按經營電子遊戲場業，應依公司法或商業登記法辦理公司或商業登記，並應向直
    轄市、縣（市）主管機關申請核發營利事業登記證及營業級別證，被告丙○○未
    經申請核發營利事業登記證即經營電子遊戲場業，並為賭博行為，核其所為係犯
    刑法第二百六十六條第一項前段之賭博罪及違反電子遊戲場業管理條例第十五條
    之規定，應依同條例第二十二條之規定處斷。被告乙○○以上述電動賭博機具賭
    博財物，亦係犯刑法第二百六十六條第一項前段之賭博財物罪。又被告謝乾峰多
    次賭博犯行，均時間緊接，方法相同，所犯構成要件相同之罪，顯係基於概括犯
    意為之，應依刑法第五十六條規定，論以連續犯一罪。另被告丙○○以一設置賭
    博電動玩具賭博財物行為，其所犯違反電子遊戲場業管理條例第二十二條之罪與
    刑法第二百六十六條第一項前段之罪，為想像上競合犯，應依刑法第五十五條之
    規定，從一重之電子遊戲場業管理條例第二十二條規定處斷。公訴人雖未就被告
    謝乾峰違反電子遊戲場業管理條例第二十二條之犯行起訴，惟此部分因與起訴經
    判決有罪之連續賭博罪間，具有想像競合犯之裁判上一罪之關係，為起訴效力所
    及，本院自得併予審理，附此敘明。爰分別審酌被告二人之素行資料、品性、生
    活狀況、智識程度、犯罪之動機及犯後態度等一切情狀，各量處如主文所示之刑
    ，並分別諭知易科罰金、易服勞役之折算標準。末查被告謝乾峰前未曾受任何有
    期徒刑以上刑之宣告，此有臺灣桃園地方法院檢察署刑案資料查註紀錄表一紙附
    卷可憑，其經此教訓，自當知所惕勉而無虞再犯，本院綜核各情認上開有期徒刑
    之宣告，已足策其自新，所宣告之刑，以暫不執行為適當，併依法諭知緩刑二年
    ，用啟向上。
三、扣案「小瑪俐」參台（含ＩＣ參片）、「彈珠台」壹台（含ＩＣ一片）、「麻將
    台」貳台（含ＩＣ貳片）、新臺幣壹佰壹拾元，為當場賭博之器具及機台內之賭
    資。均應依刑法第二百六十六條第二項規定沒收。
據上論斷，應依刑事訴訟法第四百五十二條、第二百九十九條第一項前段，電子遊戲
場業管理條例第二十二條，刑法第十一條前段、第二百六十六條第一項前段、第二項
、第五十五條、第四十一條第一項前段、第四十二條第二項、第七十四條第一款，罰
金罰鍰提高標準條例第一條前段、第二條，判決如主文。
本案經檢察官潘怡華到庭執行職務。
中        華        民國    九十二    年    二    月    二十四    日
                                  臺灣桃園地方法院刑事第一庭
                                      法  官    江  振  義
右正本證明與原本無異。
如不服本判決，應於判決送達後十日內向本院提出上訴狀( 應附繕本 )，上訴於
臺灣高等法院。
                                      書記官    廖  宜  政
中        華        民      國    九十二    年    二    月    二十四    日
附論罪科刑之法條：
電子遊戲場業管理條例第二十二條
違反第十五條規定者，處行為人一年以下有期徒刑、拘役或科或併科新台
幣五十萬元以上二百五十萬元以下罰金。
中華民國刑法第二百六十六條
 (普通賭博罪與沒收物)
在公共場所或公眾得出入之場所賭博財物者，處一千元以下罰金。但以供
人暫時娛樂之物為賭者，不在此限。
當場賭博之器具與在賭檯或兌換籌碼處之財物，不問屬於犯人與否，沒收
之。


司法院資訊處製作；財團法人民間司法改革基金會備份。
